臺灣臺南地方法院民事裁定
111年度小上字第63號
上  訴  人  桂幸忠  


被上訴人    黄淑旅  


上列當事人間請求損害賠償事件，上訴人對於本院臺南簡易庭民
國111年9月15日所為第一審判決（111年度南小字第1153號）提
起上訴，本院裁定如下：
    主  文
上訴駁回。
第二審訴訟費用新臺幣1,500元由上訴人負擔。
    理  由
一、按對於小額程序第一審裁判之上訴，非以其違背法令為理由
    ，不得為之，民事訴訟法第436條之24第2項定有明文。且依
    同法第436條之25規定，上訴狀應記載上訴理由，並表明原
    判決所違背之法令及其具體內容，以及依訴訟資料可認為原
    判決有違背法令之具體事實。又依同法第436條之32準用同
    法第468條、第469條第1款至第5款之規定，判決不適用法規
    或適用不當者，為違背法令，而判決有同法第469條第1款至
    第5款情形之一者，為當然違背法令。是當事人對於小額程
    序之第一審判決提起上訴，如依民事訴訟法第468條規定，
    以第一審判決有不適用法規或適用法規不當為理由時，其上
    訴狀或理由書應有具體之指摘，並揭示該法規之條項或其內
    容，若係成文法以外之法則，應揭示該法則之旨趣，倘為司
    法院解釋或最高法院之判例，則應揭示該判解之字號或其內
    容，如以民事訴訟法第469條第1款至第5款所列情形為理由
    時，其上訴狀或理由書，應揭示合於該條款之事實。上訴狀
    或理由書如未依此項方法表明，或其所表明者，顯與上開法
    條規定之情形不相合時，又或上訴理由僅引用原審判決時之
    攻擊防禦方法，即難認為已對第一審判決之違背法令有具體
    之指摘，不得謂已合法表明上訴理由，其上訴亦難認為合法
    。再按上訴不合法者，依同法第436條之32第2項準用第471
    條第1項、第444條第1項規定，法院毋庸命其補正，應逕以
    裁定駁回之。
二、上訴意旨略以：被上訴人為處理其房屋壁癌問題，擅自將發
    泡劑注射入公寓排水管，造成排水孔阻塞，汙水未能排入下
    水道。被上訴人事發後雖有積極處理修繕，然依上訴人經驗
    ，上開問題應只需1至2天即可處理完成，被上訴人卻執意以
    其方式修繕，浪費許多時間及金錢，且使上訴人一家4口自
    民國110年9月11日至同年月24日止共14日之修繕期間，每日
    忍受樓上住戶排水之臭味，苦不堪言，嚴重影響上訴人一家
    生活，被上訴人事後復未依原先允諾進行賠償。被上訴人前
    開造成上訴人一家非財產上損害之行為，應依民法第195條
    第1項規定，給付精神慰撫金44,800元（計算式：800元×4人
    ×14日＝44,800元），原判決駁回上訴人此部分請求，容有未
    洽等語。並聲明：㈠原判決廢棄。㈡被上訴人應再給付上訴人
    44,800元。
三、被上訴人則以：兩造就修繕方式雖有爭執，但被上訴人始終
    積極處理，所採用之修繕方式亦為徵詢專家及考量公寓整體
    結構後，認為最佳之方案，並已修復完成。上訴人主張其於
    修復期間受有人格法益重大侵害，請求被上訴人給付精神慰
    撫金，並無理由等語，資為抗辯。並聲明：上訴駁回。　　
四、經查，本件為訴訟標的金額在10萬元以下之金錢給付訴訟，
    依民事訴訟法第436條之8第1項規定，應適用小額訴訟程序
    ，依前開說明，上訴人非以原判決違背法令為由不得提起上
    訴，且上訴理由須表明原判決所違背之法令及其具體內容，
    暨依訴訟資料可認為原判決有違背法令之具體事實，始符合
    上訴程式。然核其上訴理由，並未具體指明原判決違反之法
    令條項及究竟違背何種內容之證據法則，亦未具體指明原判
    決所違背法則之旨趣或內容，更未指明原判決所違反之法令
    條項或其內容及依訴訟資料有何判決違背法令之具體事實，
    參諸前開說明，本件上訴人之上訴，難謂已對原判決有何違
    背法令之處為具體之指摘。從而，依首揭說明，應認其上訴
    為不合法，應予駁回。
五、本件小額事件之上訴既經駁回，第二審訴訟費用1,500元（
    即第二審裁判費）依法應由上訴人負擔，爰確定如主文第2
    項所示。
六、訴訟費用負擔之依據：民事訴訟法第78條。　　
中　　華　　民　　國　　111 　年　　11　　月　　25　　日
                    民事第二庭  審判長法  官  張玉萱
　　　　　　　　　　
　　　　　　　　　　　　　　　  　　　法  官  廖建瑋 
　　　　　　　　　　　　　　　　　　　
　　　　　　　　　　　　　　　　  　　法  官  陳䊹伊
以上正本係照原本作成。
本裁定不得抗告。
中　　華　　民　　國　　111 　年　　11　　月　　28　　日
                                      書記官  王美韻